FELIPE GARCIA SUEZ

25/10/2000

Ubicación:Rosario, Santa Fe, Argentina

Teléfono:

+54 (0)341 366 - 9925

Email:

garciasuezfelipe@gmail.com

Introducción

Desarrollador Web Full Stack. Tengo experiencias en proyectos usando tecnologías como Node, React-Redux, Sequelize y Express principalmente enfocadas en los e-commerce. Me apasiona todo lo enfocado con experiencia de usuario y destaco por mi capacidad para identificar problemas y mi adaptación al flujo de trabajo en un equipo. Conocimiento de hardware con experiencia en el mundo cripto.

Experiencia

Técnico de Hardware 06/2021 – 08/2022

CryptoRig es una empresa formada por un grupo de compañeros la cual tiene como objetivo la venta y mantenimiento de rigs de minería de criptomonedas. Trabajar en esta rama me dio la posibilidad de adquirir conocimientos del mundo cripto y las siguientes cualidades:

- Experiencia en problemas de hardware y software.
- Trabajar en base a un tiempo límite y especificaciones propuestas por el cliente.
- Trabajar en equipo y la administración para hacer progresar a la empresa.

KEMBA - Septiembre 2022

KEMBA es un e-commerce de un grupo de 5 personas. Es una página completamente funcional hecha con React, Redux, Node.js, Sequelize y Express mediante metodología SCRUM, que tiene la posibilidad de comprar productos a travez de una pasarela de pagos incluida y una vista personalizada para el administrador que contiene todas las ventas, usuarios y estadísticas.

Mi trabajo estuvo principalmente orientado en la formación de la base de datos y las rutas del backend con sus respectivas acciones en Redux.

Freelance - Septiembre 2022 - Actualidad

Tuve la posibilidad de vender proyectos como freelancer mediante metodología SCRUM, la mayoría de ellos trabajados con React-Redux en el front-end. Hacer estos trabajos me dio la posibilidad de entender el mercado de la programación web y el compromiso con el cliente para abastecer su pedido.

Educación

Secundario: San Juan Bautista De La Salle 2013-2018

Bachiller de Economía y Administración.

soyHenry Full Stack Developer +400 horas

Curso a tiempo completo adaptado al mercado laboral con enseñanzas y prácticas en JavaScript, CSS, React, Redux, Node, Seguelize, Express y PostgreSQL.

Lenguajes

Ingles Intermedio – C2 by EFSET certificate 77/100

Puedo entender la lectura y mantener conversaciones simples. Me veo capacitado para trabajar en un ambiente de habla inglesa.